臺灣高等法院刑事判決　　　　　　　　94年度上訴字第3407號
上　訴　人　臺灣臺北地方法院檢察署檢察官
被　　　告　甲○○
上列上訴人因毒品危害防制條例案件，不服臺灣臺北地方法院94
年度訴字第1037號，中華民國94年9月30日第一審判決（起訴案
號：臺灣臺北地方法院檢察署94年度毒偵字第2066號及移送併案
審理之案號：九十四年度毒偵字第二二０一、二三三二號，含九
十四年度核退字第三二五０號），提起上訴，本院判決如下：
    主  文
原判決撤銷。
甲○○連續施用第一級毒品，累犯，處有期徒刑壹年，扣案如附
表編號一、二、三、五所示之物沒收銷燬之，如附表編號四所示
之物沒收。
    事  實
一、甲○○於民國八十九年間因施用第一級毒品案件，經原審以
    八十九年度毒聲字第一０六號裁定送勒戒處所觀察勒戒及以
    八十九年度毒聲字第四六九號裁定令入戒治處所施以強制戒
    治後，因強制戒治期間屆滿三月，無繼續強制戒治之必要，
    經原審以八十九年度毒聲字第二二六四號裁定停止戒治，所
    餘期間付保護管束，於九十年二月十二日強制戒治期滿，經
    臺灣臺北地方法院檢察署檢察官以九十年度戒毒偵字第六九
    號為不起訴處分確定。又於九十一年間因施用第一級毒品案
    件，經臺灣臺北地方法院檢察署檢察官向本院聲請送強制戒
    治並聲請簡易判決處刑，經原審以九十二年度毒聲字第一六
    號裁定令入戒治處所施以強制戒治一年，並以九十二年度簡
    字第四四號判處有期徒刑六月確定，刑案部分於九十三年一
    月九日入監執行有期徒刑六月，於九十三年七月八日執行完
    畢。詎甲○○仍未戒除毒癮，另行基於概括犯意，自九十四
    年六月中旬起，至九十四年八月中旬止，多次在臺北市○○
    路之麥當勞廁所及臺北市○○區○○街二段六十二之三號一
    樓空屋內、台北市萬華火車站公廁內等處，以針筒將用水稀
    釋後之海洛因注射入手臂之方式，連續施用第一級毒品海洛
    因，迭於如附表所示之時間，地點為警查獲。
二、案經臺北市政府警察局萬華分局移送臺灣臺北地方法院檢察
    署檢察官偵查起訴，暨移送併案審理（九十四年度偵字第三
    四八一號、第三五一○號）。
    理  由
一、上揭犯罪事實，業據被告甲○○於警訊、偵查、原審坦承不
    諱，且被告為警查獲後所採集之尿液，經以氣相層析質譜儀
    法檢驗結果，均呈嗎啡陽性反應，此有臺灣檢驗科技股份有
    限公司九十四年七月二十二日、九十四年七月二十八日、九
    十四年八月十三日、九十四年八月二十七日濫用藥物尿液檢
    驗報告（九十四年度毒偵字第二０六六號卷第五十一頁、九
    十四年度毒偵字第二三三二號卷第三頁、九十四年度毒偵字
    第二二０一號卷第六十一頁、九十四年度毒偵字第二九三三
    號卷第一二頁）四紙在卷可稽。又被告為警查獲時所扣得如
    附表編號一、二、三、五所示之第一級毒品海洛因，經檢驗
    結果均呈含海洛因反應，此有臺北市政府警察局萬華分局查
    獲涉嫌毒品危害防制條例毒品初步鑑驗報告單四紙（九十四
    年度毒偵字第二０六六號卷第十五頁、九十四年度毒偵字二
    三三二號卷第二十四頁、九十四年度毒偵字第二二０一號卷
    第四十二頁、九十四年度毒偵字第三二○一號卷第一七頁）
    及法務部調查局九十四年九月二十日調科壹字第○二○○○
    七三六九號、第000000000號鑑定通知書（見原審
    卷）附卷可查。並有被告所有如附表編號四之物品扣案可資
    佐證，堪認被告自白與事實相符。綜上所述，本件事證明確
    ，被告犯行堪以認定。
二、核被告所為，係犯毒品危害防制條例第十條第一項施用第一
    級毒品罪，其持有第一級毒品之低度行為，為施用毒品之高
    度行為吸收，不另論罪。被告多次施用第一級毒品之犯行，
    時間緊接、方法相近、分別觸犯構成犯罪要件相同之罪名，
    顯係基於概括犯意為之，為連續犯，依刑法第五十六條之規
    定，論以一罪，並加重其刑，檢察官移送併案之施用第一級
    毒品部分（九十四年度毒偵字第二二０一、二三三二號，含
    九十四年度核退字第三二五０號、九十四年度毒偵字第三四
    八一號、九十四年度毒偵字第三五一○號），與起訴部分之
    被告施用第一級毒品，有連續犯之裁判上一罪關係，為起訴
    效力所及，本院應併予審理。又被告於八十九年間因施用第
    一級毒品案件，經原審以八十九年度毒聲字第一０六號裁定
    送勒戒處所觀察勒戒及以八十九年度毒聲字第四六九號裁定
    令入戒治處所施以強制戒治後，因強制戒治期間屆滿三月，
    無繼續強制戒治之必要，經原審以八十九年度毒聲字第二二
    六四號裁定停止戒治，所餘期間付保護管束，於九十年二月
    十二日強制戒治期滿，經臺灣臺北地方法院檢察署檢察官以
    九十年度戒毒偵字第六九號為不起訴處分確定。又於九十一
    年間因施用第一級毒品案件，經臺灣臺北地方法院檢察署檢
    察官向原審聲請送強制戒治並聲請簡易判決處刑，經原審以
    九十二年度毒聲字第一六號裁定令入戒治處所施以強制戒治
    一年，並以九十二年度簡字第四四號判處有期徒刑六月確定
    ，刑案部分於九十三年一月九日入監執行有期徒刑六月，於
    九十三年七月八日執行完畢，此有被告前案紀錄表一份在卷
    可稽，其受有期徒刑之執行完畢，五年內再犯本件有期徒刑
    以上之罪，為累犯，依刑法第四十七條規定，加重其刑，並
    依法遞加之。
三、原審審理結果據以論罪科刑固非無見，惟原審就移送併辦之
    被告九十四年度偵字第三四八一號、第三五一○號所犯之連
    續施用第一級毒品之裁判上一罪之部分未及審酌，尚有未洽
    ，公訴人就此提起上訴，尚非無理由，應由本院予以撤銷改
    判。爰審酌被告有前述之毒品前科，應知其施用毒品戕害自
    身健康，猶不知悛悔，復再度施用毒品又為查獲，及嗣後坦
    承犯行、犯後態度尚佳及其他一切情狀，量處如主文所示之
    刑。扣案如附表編號一、二、三、五所示之查獲毒品，依毒
    品危害防制條例第十八條第一項前段規定沒收銷燬之。附表
    編號四所示之物，為被告所有供施用第一級毒品海洛因所有
    之物，業據被告供承在卷，依刑法第三十八條第一項第二款
    規定宣告沒收。
四、被告經合法傳喚，無正當理由不到庭，爰不待其陳述逕行判
    決。
據上論斷，應依刑事訴訟法第369條第1項前段、第371條、第364
條、第299條第1項前段，毒品危害防制條例第10條第1項、第18
條第1項前段、刑法第11條前段、第56條、第47條、第38條第1項
第2款判決如主文。
本案經檢察官劉靜婉到庭執行職務。
中　　華　　民　　國　　94　　年　　12　　月　　29　　日
                  刑事第十庭  審判長法  官  陳正雄
                                    法  官  黃金富
                                    法  官  許宗和
以上正本證明與原本無異。
如不服本判決，應於收受送達後十日內向本院提出上訴書狀，其
未敘述上訴之理由者並得於提起上訴後十日內向本院補提理由書
（均須按他造當事人之人數附繕本）。
                                    書記官  沈秀容
中　　華　　民　　國　　95　　年　　1 　　月　　4 　　日
附錄：本案論罪科刑法條全文
毒品危害防制條例第10條
施用第 1 級毒品者，處六月以上五年以下有期徒刑。
施用第 2 級毒品者，處三年以下有期徒刑。
附表：扣案物品
┌──┬───────┬──────┬────────┬───────┐
│編號│查扣物品      │查獲時間    │查獲地點        │查獲分局      │
├──┼───────┼──────┼────────┼───────┤
│一  │海洛因1包（淨 │94年7月12日 │臺北市萬華區桂林│臺北市政府警察│
│    │重0.08公克）  │下午6時     │路、西昌街口    │局萬華分局    │
│    │              │            │                │              │
├──┼───────┼──────┼────────┼───────┤
│二  │海洛因1包（淨 │94年7月8日  │臺北市萬華區艋舺│同上          │
│    │重0.09公克）  │下午5時50分 │大道、萬大路口  │              │
├──┼───────┼──────┼────────┼───────┤
│三  │含有海洛因之殘│94年7月27日 │臺北市萬華區開封│同上          │
│    │渣袋1只（殘渣 │晚上8時5分  │街2段62之3號1樓 │              │
│    │袋與海洛因殘渣│            │                │              │
│    │本身已無法分離│            │                │              │
│    │）            │            │                │              │
├──┼───────┼──────┼────────┼───────┤
│四  │注射針筒1支   │同上        │同上            │同上          │
├──┼───────┼──────┼────────┼───────┤
│五  │海洛因1包（淨 │94年10月14日│臺北市萬華區永福│臺北市政府警察│
│    │重0.05公克）  │18時10分    │街40號          │局大安分局    │
└──┴───────┴──────┴────────┴───────┘
